---
title: "MT3003 tentamen"
author: "[förnamn] [efternamn] ([tentamenskod])"
date: '2022-08-23'
output: html_document
---

```{r setup, include=FALSE}
knitr::opts_chunk$set(echo = TRUE, error = TRUE, message = FALSE) # Ändra ej
```

## Försäkran och identifiering

Jag, [förnamn] [efternamn] ([tentamenskod]), försäkrar att lösningarna bifogat i denna fil är mitt eget självständigt utförda arbete.

```{r, echo = FALSE, out.width = "50%", fig.cap = "Bild på min identitetshandling och datorskärm"}
knitr::include_graphics("[min_id_bild.jpg]")
```

## Uppgift 1

Min tabell över de 5 länder som har flest bekräftade fall genereras av

```{r}
# Min kod
```

Min figur över antalet bekräftade fall per kalendervecka genereras av

```{r}
# Min kod
```

Min figur över antalet bekräftade fall per invånare genereras av

```{r}
# Min kod
```


## Uppgift 2

Min kod för att skapa tabellerna `eprice_table1` och `eprice_table2` ges av

```{r}
eprice_table1 <- # Min kod

eprice_table1
```


```{r}
eprice_table2 <- # Min kod

eprice_table2
```

Min figur över hushållens elpriser i norden genereras av

```{r}
nordic_countries <- c("DK", "FI", "IS", "NO", "SE")
# Min kod
```


Min figur över årliga säsongspriser genereras av

```{r}
# Min kod
```



## Uppgift 3

Min kod för att ta fram den tävlande som finns med i listan för sju grenar

```{r}
# Min kod
```

Min kod för att ta fram antalet män och antalet kvinnor i startlistan

```{r}
# Min kod
```

Min kod för att ta fram en tabell över antalet tävlande som har bästa kvaltid i flera grenar

```{r}
# Min kod
```
